【裁判字號】    99,審易,4374
【裁判日期】    991125
【裁判案由】    竊盜
【裁判全文】
臺灣高雄地方法院刑事判決            99年度審易字第4374號
公  訴  人  臺灣高雄地方法院檢察署檢察官
被      告  陳文格
上列被告因竊盜案件，經檢察官提起公訴（99年度偵字第26602
號），本院合議庭裁定由受命法官獨任行簡式審判程序，判決如
下：
    主  文
陳文格犯竊盜罪，累犯，處有期徒刑肆月，如易科罰金，以新臺
幣壹仟元折算壹日。
    事實及理由
一、本件犯罪事實、證據，除起訴書犯罪事實欄前科部分更正為
    「於民國80年間，因妨害性自主案件，經臺灣高等法院高雄
    分院以79年度上訴字第1068號判處有期徒刑8 年確定，於83
    年11月30日因縮短刑期假釋出監，假釋期間付保護管束，嗣
    於假釋期間內違反麻醉藥品管理條例、懲治盜匪條例案件，
    分經本院以85年度易字第508 號判處有期徒刑4 月確定、最
    高法院以86年度台上字第6350號判處有期徒刑8 年確定，上
    開2 罪經法院裁定定應執行有期徒刑8 年2 月確定，並與撤
    銷假釋後之殘刑3 年4 月19日接續執行，於91年4 月12日因
    縮短刑期假釋出監。復因於假釋期間內再犯竊盜（共2 件）
    案件，經本院以92年度簡字第4252號、93年度簡上字第168
    號判處有期徒刑5 月、8 月確定，再經撤銷假釋，執行殘刑
    4 年9 月23日。嗣因中華民國九十六年罪犯減刑條例施行，
    前開各罪經法院裁定減刑並定應執行刑，經接續執行後，於
    98 年9月13日執行完畢。」；證據部分並補充被告於本院審
    理時之自白外，餘均引用檢察官起訴書之記載（如附件）。
二、本件被告陳文格所犯係死刑、無期徒刑、最輕本刑為3 年以
    上有期徒刑以外之罪，其於準備程序中就被訴事實為有罪之
    陳述，經法官告知簡式審判程序之旨，並聽取公訴人、被告
    之意見後，本院合議庭認為適宜而裁定由受命法官獨任進行
    簡式審判程序，合先敘明。
三、核被告陳文格所為，係犯刑法第320 條第1 項竊盜罪。被告
    有前開受有期徒刑執行完畢之情形，此有臺灣高等法院被告
    前案紀錄表在卷可佐，其於徒刑執行完畢5 年之內故意再犯
    本件有期徒刑以上之罪，為累犯，應依法加重其刑。爰審酌
    被告正值青壯，四肢健全，竟不思以己力獲取所需，僅因貪
    圖一時便利，以竊取他人物品之方式，冀得不法之財物，造
    成他人財物上之損害，自屬可議，惟念其等犯後坦承犯行，
    態度尚可，所竊得之財物價值並非甚鉅，及被告之犯罪動機
    、手段等一切情狀，量處如主文所示之刑，並諭知易科罰金
    之折算標準，以示懲儆。
據上論斷，應依刑事訴訟法第273 條之1 、第299 條第1 項前段
、第310 條之2 、第454 條第2 項，刑法第320 條第1 項、第47
條第1 項、第41條第1 項前段，刑法施行法第1 條之1 ，判決如
主文。
本案經檢察官李英霆到庭執行職務。
中    華    民    國    99    年    11    月    25    日
                  刑事第十庭    法  官  王靖茹
以上正本證明與原本無異。
如不服本判決應於收受判決後10日內向本院提出上訴書狀，並應
敘述具體理由。其未敘述上訴理由者，應於上訴期間屆滿後20日
內向本院補提理由書(均須按他造當事人之人數附繕本)「切勿逕
送上級法院」。
中    華    民    國    99    年    11    月    25    日
                                書記官  楊明月 
附錄論罪科刑法條
〈中華民國刑法第320條第1項〉
意圖為自己或第三人不法之所有，而竊取他人之動產者，為竊盜
罪，處5 年以下有期徒刑、拘役或5 百元以下罰金。

附件：
臺灣高雄地方法院檢察署檢察官起訴書
                                     99年度偵字第26602號

    被    告    陳文格  男  39歲（民國○○年○月○日生）
                        住高雄縣仁武鄉竹後村竹門巷107弄
                        34號
                        （另案於高雄看守所附設勒戒所觀察
                        勒戒中）
                        國民身分證統一編號：Ｚ000000000號

上列被告因竊盜案件，業經偵查終結，認應提起公訴，茲將犯罪
事實及證據並所犯法條分敘如下：
        犯罪事實
一、陳文格於民國80年間，因妨害性自主案件，經法院判處有期
    徒刑8 年確定；又於85年間，因違反麻醉藥品管理條例案件
    ，經法院判處有期徒刑4 月確定；再於86年間，因違反懲治
    盜匪條例案件，經法院判處有期徒刑8 年確定；復於92年間
    ，因竊盜案件，經法院判處有期徒刑5 月確定；另於93年間
    ，因竊盜案件，經法院判處有期徒刑8 月確定，經接續執行
    後，於98年9 月13日縮短刑期執行完畢。詎仍不知悔改，意
    圖為自己不法之所有，於99年7月20日9時50分許，騎乘車牌
    號碼ZIX─297號輕機車，至高雄縣仁武鄉○○村○○○街81
    號「公園市大樓」地下停車場，徒手竊取鐵製水溝蓋1 只（
    價值新台幣2,800 元）；得手後，將水溝蓋置於上開機車上
    ，載離現場。嗣該大樓管理人員鄧志芳發現水溝蓋失竊，乃
    報警處理，經警調閱監視錄影並循線追查後，始知悉上情。
二、案經高雄縣政府警察局仁武分局報告偵辦。
        證據並所犯法條
一、證據方法及待證事項：
┌──┬───────────┬────────────┐
│編號│    證  據  方  法    │    待  證  事  項      │
├──┼───────────┼────────────┤
│ 1  │被告陳文格於警詢時及偵│被告自白於上揭時、地竊取│
│    │查中之供述            │水溝蓋1只之事實         │
├──┼───────────┼────────────┤
│ 2  │證人鄧志芳於警詢時之證│上開大樓所有之水溝蓋1只 │
│    │述                    │失竊之事實              │
├──┼───────────┼────────────┤
│ 3  │監視錄影翻拍照片3幀   │佐證被告如犯罪事實欄所述│
│    │                      │之犯罪事實              │
└──┴───────────┴────────────┘
二、核被告所為，係犯刑法第320條第1項竊盜罪嫌。又其於有期
    徒刑執行完畢後，5 年內故意再犯本件有期徒刑以上之罪，
    為累犯，請依刑法第47條第1項加重其刑。
三、依刑事訴訟法第251條第1項提起公訴。
    此  致
臺灣高雄地方法院
中    華    民    國      99    年    9    月    6    日
                                檢 察 官   楊慶瑞

司法院資訊處製作；財團法人民間司法改革基金會備份。
